最高法院刑事判決　　　　　　九十六年度台上字第六二六二號
上　訴　人　甲○○
選任辯護人　文　聞律師
　　　　　　成樞律師
上列上訴人因違反槍砲彈藥刀械管制條例案件，不服台灣高等法
院中華民國九十六年八月十五日第二審判決（九十六年度上訴字
第二三七八號，起訴案號：台灣板橋地方法院檢察署九十五年度
偵字第二三○七八號），提起上訴，本院判決如下：
    主  文
上訴駁回。
    理  由
按刑事訴訟法第三百七十七條規定，上訴於第三審法院，非以判
決違背法令為理由，不得為之。是提起第三審上訴，應以原判決
違背法令為理由，係屬法定要件。如果上訴理由狀並未依據卷內
訴訟資料，具體指摘原判決不適用何種法則或如何適用不當，或
所指摘原判決違法情事，顯與法律規定得為第三審上訴理由之違
法情形，不相適合時，均應認其上訴為違背法律上之程式，予以
駁回。本件原判決維持第一審依想像競合犯關係從一重論處上訴
人甲○○未經許可，寄藏可發射子彈具有殺傷力之改造手槍累犯
罪刑之判決，駁回其在第二審之上訴，已詳敘所憑之證據及認定
之理由，並對上訴人所辯各節，如何不足採信，均已依據卷內資
料，詳予指駁，從形式上觀察，並無任何違背法令之處。查本件
上訴人寄藏槍、彈之犯行，與另案台灣桃園地方法院九十五年度
簡字第六三號其持有子彈部分，行為態樣不同，且該案其所持有
之子彈，係因偶然之機會拾獲，與本案之寄藏行為間，無概括犯
意可言，原判決已於理由內說明，經核並無不合。另檢察官起訴
，認上訴人犯修正前槍砲彈藥刀械管制條例第十一條第四項及第
十二條第四項之罪。惟該條例業於民國九十四年一月二十六日修
正公布施行，刪除第十一條，將未經許可寄藏可發射金屬或子彈
具有殺傷力之各式槍砲罪之處罰，改列於同條例第八條第四項，
罪名並無變更，不生變更起訴法條及刑事訴訟法第九十五條罪名
變更應再告知之問題。又未經許可持有手槍，其持有之繼續，為
行為之繼續，亦即一經持有手槍，罪已成立，但其完結須繼續至
持有行為終了時為止。則包括持有之寄藏手槍行為，自亦為行為
之繼續，其犯罪之完結須繼續至寄藏行為終了時為止。此與司法
院院解字第三六三二號解釋所稱寄藏贓物罪於寄藏行為完畢時其
犯罪即已完成，其後之占有該贓物乃犯罪之狀態繼續，而非行為
繼續，迥不相同。依原判決認定之事實，上訴人最初因寄藏而持
有槍、彈之時間為九十三年間，雖係在槍砲彈藥刀械管制條例於
九十四年一月二十六日修正公布施行前，然其寄藏之行為繼續至
九十五年九月二十八日始被查獲，已在該條例修正公布施行後，
自無行為後法律變更可言。原判決未為新舊法之比較，自無違法
可言。上訴意旨，對於原判決究竟如何違背法令，並未依據卷內
資料為具體之指摘，徒憑己見，對於原審認事用法職權之行使，
任意指摘，難謂已符合首揭法定上訴要件，其上訴違背法律上之
程式，應予駁回。
據上論結，應依刑事訴訟法第三百九十五條前段，判決如主文。
中　　華　　民　　國　九十六　年　 十一　 月   十五   日
                      最高法院刑事第三庭
                          審判長法官  謝　家　鶴
                                法官  花　滿　堂
                                法官  陳　世　淙
                                法官  洪　佳　濱
                                法官  林　俊　益
      本件正本證明與原本無異
                                      書  記  官
中　　華　　民　　國　九十六　年　 十一　 月   三十   日
                                                   ｍ
